臺灣高等法院臺南分院刑事裁定
抗　告　人
即　被　告　林博文
上列抗告人因專科沒收案件，不服臺灣臺南地方法院中華民國10
0年5月27日裁定（100年度聲字第1070號；100年度聲沒字第121
號）提起抗告，本院裁定如下：
    主     文
抗告駁回。
    理      由
一、聲請意旨略以：被告林博文及本案已裁定確定之許進益因違
    反藥事法案件，業經檢察官緩起訴處分，並於民國(下同)九
    十九年三月十日確定，而該緩起訴處分於一百年三月九日期
    滿未經撤銷，本件扣案之電動醫療床四床(許進益所有)、豪
    華型ＡＢＳ電動床（三馬達）一台(林博文所有)，分別為被
    告許進益(按許進益部分經原審裁定沒收後未抗告，已確定
    ）、林博文所有供犯罪所用之物，爰依刑事訴訟法第二百五
    十九條之一之規定，單獨聲請宣告沒收等語。
二、本件抗告意旨略以：抗告人即被告林博文所有之豪華型ＡＢ
    Ｓ電動床壹台，並未釀成他人受傷，及已申請製造許可，本
    件應屬程序違背，請撤銷扣案，發還聲請人云云。
三、經查：
  (一)按檢察官依第二百五十三條或第二百五十三條之一為不起訴
    或緩起訴之處分者，對供犯罪所用、供犯罪預備或因犯罪所
    得之物，以屬於被告者為限，得單獨聲請法院宣告沒收，刑
    事訴訟法第二百五十九條之一定有明文。
  (二)本件抗告人即被告林博文因違反藥事法案件，經臺灣臺南地
    方法院檢察署檢察官以九十九年度偵字第六六○、二四八九
    號緩起訴處分（緩起訴事實：林博文自97年間起，基於營利
    之犯意，以其所經營位在臺南市○○路180號之大西洋醫材
    行銷售由許進益與許明和係父子共同經營，並由許進益擔任
    負責人之立明公司所非法製造之上開醫療器材，因而涉犯藥
    事法第84條第2項之罪嫌云云)，並經臺灣高等法院臺南分院
    檢察署檢察長駁回再議處分在案，而於九十九年三月十日確
    定，緩起訴期間一年，並於一百年三月九日緩起訴期滿未經
    撤銷等情，有該緩起訴處分書、臺灣高等法院臺南分院檢察
    署九十九年度上職議字第一○四九號處分書附卷可稽。並扣
    得抗告人林博文所有供犯罪所用之豪華型ＡＢＳ電動床（三
    馬達）一台（按另查扣之電動醫療床四床係屬於許進益所有
    ，業經原審裁定沒收，因未抗告已確定），為被告林博文所
    有供犯罪所用之物。
  (三)因而原審依刑事訴訟法第二百五十九條之一之規定，對抗告
    人林博文所有供犯罪所用之豪華型ＡＢＳ電動床（三馬達）
    一台，予以單獨宣告沒收等情，本院經核其認事用法，均無
    不當，裁定亦稱妥適。抗告人之抗告意旨認：抗告人所有之
    豪華型ＡＢＳ電動床，並未釀成他人受傷，及已申請製造許
    可，本件應屬程序違背，請撤銷扣案，發還聲請人云云。惟
    按抗告人所銷售立明公司所非法製造之上開醫療器材，銷售
    當時並未聲請許可，縱嗣後有聲請許可屬實，仍無解於上開
    違法之事實，是本件抗告人之抗告為無理由，應予駁回。
四、據上論結，應依刑事訴訟法第412條，裁定如主文。
中    華    民    國   100    年    7     月    12    日
                  刑事第七庭    審判長法  官    李文福
                                      法  官    陳顯榮
                                      法  官    顏基典
以上正本證明與原本無異。
不得再抗告。
                                      書記官    林宛妮
中    華    民    國   100    年    7     月    12    日